【裁判字號】    89,訴,1343
【裁判日期】    890818
【裁判案由】    準強盜
【裁判全文】
臺灣臺中地方法院刑事判決                        八十九年度訴字第一三四三號
    公  訴  人  臺灣臺中地方法院檢察署檢察官
    被      告  甲○○
    被      告  丙○○
    共      同
    指定辯護人  本院公設辯護人  乙○○
右列被告因強盜案件，經檢察官提起公訴（八十八年度偵字第二一二九九號、八十九
年度偵字第五九二三號），本院判決如左：
    主  文
甲○○攜帶兇器竊盜，累犯，處有期徒刑捌月，Ｔ型板手壹支沒收；又共同竊盜，因
防護贓物、脫免逮捕，而當場施以強暴，累犯，處有期徒刑參年肆月。應執行有期徒
刑參年拾月，Ｔ型板手壹支沒收。
丙○○共同竊盜，因防護贓物、脫免逮捕，而當場施以強暴，處有期徒刑參年貳月。
    事  實
一、甲○○前曾於民國八十二年間因違反麻醉藥品管理條例案件，經本院判處有期徒
    刑八月確定，於八十六年年一月五日執行完畢，猶不知悔改，意圖為自己不法之
    所有，於八十八年十月十六日凌晨零時許，在台中縣沙鹿鎮○○路十一之二號前
    ，持其所有客觀上足以對於人之生命、身體、安全構成威脅，可供兇器使用之Ｔ
    型板手一支，竊取吳明樹所有，停放於該處之車牌號碼ＮＱＯ－七一七號機車一
    輛，得手後供己騎用。嗣甲○○騎乘該機車搭載不知情之曹展崇（由檢察官另為
    不起訴處分確定），於同日凌晨二時十分許，在台中縣沙鹿鎮○○路與中山路口
    為警查獲，並扣得上開Ｔ型板手一支。
二、甲○○復另行起意，與丙○○二人於八十九年四月七日凌晨零時許，駕駛車牌號
    碼ＯＣ－三七四一號自用小客車，行經台中縣沙鹿鎮○路○街與南陽路口時，因
    見丁○○所有電信電纜線堆放在路旁，竟臨時起意，共同基於意圖為自己不法所
    有之犯意聯絡，竊取電纜線約十公尺（約價值新台幣三千元），得手後，適為丁○○駕車經過發覺，趨前追問，並要求二人開啟後車廂，詎甲○○、丙○○二人
    為防護贓物及脫免逮捕，竟當場施以強暴，並基於毀損及傷害之故意，乘丁○○
    不注意之際，由丙○○自丁○○背後毆打丁○○頭部，丁○○忍痛跑至甲○○駕
    駛之車牌號碼ＯＣ－三七四一號自用小客車前座乘客座處，打開自用小客車車門
    欲加阻止，並取下該車鑰匙，甲○○、丙○○二人明知丁○○當時以手抓住該自
    用小客車，竟由丙○○壓住丁○○身體，防止其拔取鑰匙，甲○○則加足油門逃
    逸，並撞毀丁○○所有停擋在前面之車輛，致丁○○遭該自用小客車拖行約二、
    三十公尺而倒地，丁○○因此受有頭皮擦傷二×二公分、臉面擦傷一×一公分、
    右膝擦傷三×三公分、右腳擦傷三×三公分、左手擦傷二×二公分、左膝擦傷二
    ×二公分、左腳擦傷三×三公分、右手擦傷二×二公分（毀損及傷害部分業據丁○○於偵查中撤回告訴，且檢察官未起訴），甲○○、丙○○二人旋即逃逸。嗣
    經丁○○報警後，經警於同日下午二時十分許，在台中縣沙鹿鎮鎮○路福嘉巷二
    一號旁空地查獲，並起出二人竊得之電纜線。
三、案經台中縣警察局清水分局報請台灣台中地方法院檢察署檢察官偵查起訴。
    理  由
一、訊據被告甲○○、丙○○二人對於右揭共同竊取丁○○所有之電纜線，因遭發現
    而當場施以強暴之事實均坦承不諱，並經被害人丁○○於警、偵訊及本院審理中
    指訴綦詳，復有診斷證明書乙紙、照片六幀、現場圖及丁○○領回電纜線之贓物
    領據乙紙附卷可稽，被告二人此部分之自白與事實相符。事證明確，被告二人右
    揭準強盜之犯行洵堪認定。
二、訊據被告甲○○矢口否認於右揭時地竊取車號ＮＱＯ－七一七號機車之犯行，辯
    稱：該機車係於八十八年十月十六日凌晨零時許，在台中縣沙鹿鎮○○路十一之
    二號，向綽號「進仔」之人所借得云云。經查，車牌號碼ＮＱＯ－七一七號之機
    車係被害人吳明樹所有，在台中縣沙鹿鎮○○路十一之二前失竊等情，業據被害
    人吳明樹於警訊中指訴綦詳，復有車籍作業系統查詢認可資料、照片、贓物領據
    乙紙附卷可稽，及Ｔ型板手一支扣案足資佐證，而被告無法具體指出綽號「進仔
    」者之真實姓名，此亦據被告供稱明確，又被告所供稱綽號「進仔」者之住址，
    經員警帶同被告前往追查，然該處即係被害人吳明樹與其朋友居住之處所，並無
    被告甲○○所稱「進仔」之人，此有證人即查獲之員警李財安於偵查中證述甚明
    （見八十八年度偵字第二一二九九號偵查卷第二十五頁背面以下），另被害人吳
    明樹之母親林棻於偵查中亦證稱，機車鑰匙孔被撬開過等語（見同上偵查卷第二
    十一頁背面），則被告甲○○所稱借用地點即為被害人失車地點，而所稱借用時
    間與被害人失竊時間相去不遠，參以該機車若係被告甲○○向綽號「進仔」之人
    借用，豈有未要求交付行照及約定還車時間之理，是該機車並非綽號「進仔」之
    人交予被告甲○○使用甚明，被告甲○○此部分所辯，顯係卸責之詞，不足採信
    。事證明確，被告甲○○上開竊盜之犯行洵堪認定。
三、查被告甲○○行竊時所攜帶之上開Ｔ型板手，客觀上足以對人之生命、身體、安
    全構成威脅，為兇器之一種，核被告上開竊取機車之行為，係犯刑法第三百二十
    一條第一項第三款之攜帶兇器竊盜罪；被告甲○○、丙○○共同竊取電纜線得手
    後，復當場施以強暴，核均係犯刑法第三百二十九條之準強盜罪。被告二人上開
    準強盜犯行，彼此互有犯意聯絡及行為分擔，為共同正犯。又被告甲○○所犯上
    開竊盜罪及準強盜罪之間，犯意各別，行為互殊，應予分論併罰。再查被告甲○○前曾於八十二年間因違反麻醉藥品管理條例案件，經本院判處有期徒刑八月確
    定，於八十六年年一月五日執行完畢，此有台灣台中地方法院檢察署刑案資料查
    註紀錄表在卷可按，其於五年之內再犯有期徒刑以上之本罪，係屬累犯，應依刑
    法第四十七條之規定加重其刑。爰審酌被告丙○○並無前科，有上開前案資料查
    註紀錄表可稽，被告甲○○竊盜所竊得財物價值，被告二人所犯準強盜施以強暴
    之方法，所生損害，及犯後態度等一切情狀，分別量處如主文所示之刑，並就被
    告甲○○部分合併定其應執行之刑，以資懲儆。另扣案之上開Ｔ型板手一支係被
    告甲○○所有，且供竊盜犯罪所用之物，爰依刑法第三十八條第一項第二款之規
    定併予宣告沒收。
據上論斷，應依刑事訴訟法第二百九十九條第一項前段，刑法第二十八條、第三百二
十一條第一項第三款、第三百二十九條、第三百二十八條第一項、第四十七條、第五
十一條第五款、第三十八條第一項第二款，判決如主文。
本案經檢察官梁堯銘到庭執行職務
中      華      民      國      八十九      年      八    月    十八    日
                                    臺灣臺中地方法院刑事第四庭
                                        法  官  卓  進  仕
右正本證明與原本無異。
如不服本判決，應於判決送達後十日內向本院提出上訴狀，上訴於臺灣高等法院臺中
分院（須附繕本）。
                                        書記官
中      華      民      國      八十九      年      八    月    十九    日
附錄本判決論罪科刑之法條：
刑法第三百二十一條
犯竊盜罪而有左列情形之一者，處六月以上五年以下有期徒刑：
三  攜帶兇器而犯之者。
刑法第三百二十九條
竊盜或搶奪，因防護贓物、脫免逮捕或湮滅罪證，而當場施以強暴、脅迫者、以強盜
論。
刑法第三百二十八條第一項
意圖為自己或第三人不法之所有，以強暴、脅迫、藥劑、催眠術或他法，至使不能抗
拒，而取他人之物或使其交付者，為強盜罪，處三年以上十年以下有期徒刑。


司法院資訊處製作；財團法人民間司法改革基金會備份。
